【裁判字號】    97,簡上,375
【裁判日期】    970630
【裁判案由】    詐欺
【裁判全文】
臺灣板橋地方法院刑事判決             97年度簡上字第375號
上  訴  人
即  被  告  甲○○
選任辯護人  許盟志律師
上列上訴人因詐欺案件，不服本院97年度簡字第1058號中華民國
97年3 月14日第一審判決（聲請案號：97年度偵字第3397號），
提起上訴，本院管轄之第二審合議庭判決如下：
    主  文
上訴駁回。
甲○○緩刑貳年。
    事  實
一、甲○○依其智識程度，已預見提供金融帳戶給身分不詳之人
    使用，可能將幫助該人實行詐欺取財犯罪，竟基於幫助詐欺
    取財之不確定故意，於民國96年11月21日晚上，依不詳成年
    人之指示，將其前向臺灣新光商業銀行永和分行申請帳號00
    00000000000 號帳戶之金融卡1 張，委託快遞人員送至臺北
    縣五股鄉○○○○○路交流道附近，交給該不詳成年人，嗣
    再透過電話向該不詳成年人告知提款密碼（聲請簡易判決處
    刑書及原審判決均誤載有一併交付存摺），以此方法，幫助
    該不詳成年人遂行向他人實行詐欺取財犯罪。嗣上開向甲○
    ○收集帳戶金融卡使用之不詳成年人，基於意圖為自己不法
    所有之犯意，於96年11月23日18時30分許，在不詳地點，撥
    打電話給乙○○，向乙○○詐稱其先前網路交易方法有誤，
    須持金融卡操作自動櫃員機辦理更正，致乙○○陷於錯誤，
    依指示於同日21時許，持其金融卡操作自動櫃員機轉帳新臺
    幣（下同）29,989元至甲○○提供之上開帳戶，旋遭該不詳
    成年人提領一空。嗣乙○○發覺受騙，報警處理，始循線查
    悉上情。
二、案經臺北縣政府警察局永和分局報請臺灣板橋地方法院檢察
    署檢察官偵查後聲請以簡易判決處刑。
    理  由
一、上揭事實，業據被告甲○○於本院審理時坦承不諱，核與被
    害人乙○○於警詢時之指述情節相符，並有受理刑事案件報
    案三聯單、內政部警政署詐騙案件紀錄表、臺灣新光銀行永
    和分行96年12月11日新光銀永和字第960101號函附之帳戶基
    本資料、交易明細表附卷可稽，事證至為明確。原審引用刑
    法第30條第1 項前段、第2 項、第339 條1 項、第41條第1
    項前段、刑法施行法第1 條之1 ，並審酌被告提供帳戶予他
    人實施詐騙行為，破壞社會治安並有礙金融秩序，助長犯罪
    歪風，增加追緝犯罪之困難，以及被告之素行、犯罪動機、
    目的、手段、智識程度及犯後態度等一切情狀，判處有期徒
    刑4 月，如易科罰金，以1 千元折算1 日，其認事用法均無
    違誤，量刑亦屬適當。被告爭執原審量刑過重，提起本件上
    訴，洵無理由，應予駁回。惟查：被告前未曾因故意犯罪受
    有期徒刑以上刑之宣告，有臺灣高等法院被告全國前案紀錄
    表可稽，其因一時失慮，致罹刑章，於本院審理時坦承犯行
    ，良有悔意，且已與被害人乙○○成立和解，並賠償其損害
    ，有和解書影本1 紙在卷可憑，本院因認原審對被告所宣告
    之刑，以暫不執行為適當，爰諭知緩刑2 年，以勵自新。
據上論斷，應依刑事訴訟法第455 條之1 第1 項、第3 項、第36
8 條，刑法第74條第1 項第1 款，判決如主文。
本案經檢察官謝岳龍到庭執行職務。
中    華    民    國    97    年    6     月    30    日
                  刑事第十五庭  審判長法  官  陳鴻清
                                      法  官  張兆光
                                      法  官  朱嘉川
以上正本證明與原本無異。
不得上訴。
                                      書記官  陳聖儒
中    華    民    國    97    年    7     月    3     日
附錄本案論罪科刑法條全文：
中華民國刑法第339條：
意圖為自己或第三人不法之所有，以詐術使人將本人或第三人之
物交付者，處5 年以下有期徒刑、拘役或科或併科1 千元以下罰
金。
以前項方法得財產上不法之利益或使第三人得之者，亦同。
前二項之未遂犯罰之。


司法院資訊處製作；財團法人民間司法改革基金會備份。
